臺灣高等法院刑事判決
108年度上訴字第1688號
上  訴  人  臺灣桃園地方檢察署檢察官
上  訴  人  
即  被  告  梁文祥  



選任辯護人  張進豐律師
            梁雨安律師
            曾宿明律師
上  訴  人  
即  被  告  梁文龍  



選任辯護人  魏雯祈律師
            許博森律師
            陳羿蓁律師
上  訴  人  
即  被  告  陳品安原名陳冠倫



選任辯護人  余德正律師
上  訴  人  
即  被  告  洪義展  


選任辯護人  王志超律師
            羅聖鈞律師 
送達代收人  郭峻容  
上列上訴人等因被告等詐欺案件，不服臺灣桃園地方法院106年
度訴字第1030號，中華民國108年2月19日第一審判決（起訴案號
：臺灣桃園地方檢察署106年度偵字第20078號）及移送併辦(107
年度偵字第7130、17644號) ，提起上訴，本院判決如下：
    主  文
原判決撤銷。
梁文祥犯如附表「罪名及宣告刑」欄所示之罪，各處如附表「罪
名及宣告刑」欄所示之刑。應執行有期徒刑參年陸月。未扣案犯
罪所得新臺幣肆萬元沒收，於全部或一部不能沒收或不宜執行沒
收時，追徵其價額。
梁文龍犯如附表「罪名及宣告刑」欄所示之罪，均累犯，各處如
附表「罪名及宣告刑」欄所示之刑。應執行有期徒刑肆年。未扣
案犯罪所得新臺幣肆萬元沒收，於全部或一部不能沒收或不宜執
行沒收時，追徵其價額。
陳品安犯如附表「罪名及宣告刑」欄所示之罪，均累犯，各處如
附表「罪名及宣告刑」欄所示之刑。應執行有期徒刑貳年。未扣
案犯罪所得新臺幣肆萬元沒收，於全部或一部不能沒收或不宜執
行沒收時，追徵其價額。
洪義展犯如附表「罪名及宣告刑」欄所示之罪，各處如附表「罪
名及宣告刑」欄所示之刑。應執行有期徒刑肆年。未扣案犯罪所
得新臺幣肆萬元沒收，於全部或一部不能沒收或不宜執行沒收時
，追徵其價額。
    事  實
一、梁文祥、梁文龍、陳品安(原名陳冠倫)、洪義展與梁定維、
    黃凱培、卓義程、葉信治、許文龍、鄭英牆、邱言平（梁定
    維等7人另為大陸地區公安解送大陸地區）等人及身分不詳
    綽號「二哥」、多名大陸地區之成年男女，共同意圖為自己
    不法之所有，基於3人以上共同詐欺取財之犯意聯絡，於民
    國106年4月間，共組詐欺集團；其等分工方式為：①先由身
    分不詳之人在印度尼西亞共和國（下稱印尼）峇里島00.000
    0 0000000 000000 000000 0000 0000000 000000 0000出資
    設立電信詐欺機房；②梁定維負責管理該機房；③梁文祥及陳
    品安擔任「第2線」人員；④洪義展由幕後金主即「二哥」指
    派監督該機房之運作，並擔任「第3線」人員；⑤梁文龍則協
    助梁定維管理該機房，負責記帳及核算該機房成員之報酬，
    並擔任「第3線」人員。該詐欺集團之詐騙方式為：先由「
    第1線」人員佯裝為郵政局人員，透過電話向大陸地區人民
    佯稱身分遭冒用或信用卡欠款，須報案處理云云，待受騙民
    眾誤信後再轉接至「第2線」，負責「第2 線」之人佯稱為
    大陸公安局人員，偽稱大陸地區人民涉及刑事案件，須配合
    調查云云，並指示大陸地區人民將存款匯款至指定帳戶，或
    要求其提供網路銀行帳戶密碼、轉帳驗證碼，若被害人存款
    超過一定金額，則再轉由「第3線」人員接聽，負責「第3線
    」之人佯稱為隊長或檢察官，要求大陸地區人民須將存款匯
    款至安全帳戶內。嗣該詐欺集團於如附表所示之時間，對如
    附表所示之大陸地區人民施用上開詐術，致如附表所示之大
    陸地區人民陷於錯誤，而匯款至詐欺集團指定之帳戶，或提
    供網路銀行帳戶密碼、轉帳驗證碼予詐欺集團成員，該詐欺
    集團成員再將大陸地區人民帳戶中存款轉帳至特定帳戶。依
    其等擔任第2線、第3線的工作性質，並可獲得按其騙取金額
    7%至8%計算不等之報酬。
二、案經內政部警政署刑事警察局移送臺灣桃園地方檢察署偵查
    起訴及併案審理。 
    理  由
壹、程序部分：
一、審判權：按刑法第3條前段規定：「本法於在中華民國領域
    內犯罪者，適用之。」而中華民國憲法第4條規定：「中華
    民國領土，依其固有之疆域，非經國民大會之決議，不得變
    更之。」又94年6月10日修正公布之中華民國憲法增修條文
    第1條第1項規定：「中華民國自由地區選舉人於立法院提出
    憲法修正案、領土變更案，經公告半年，應於三個月內投票
    複決，不適用憲法第4條、第174條之規定。」該增修條文第
    4條第5項規定：「中華民國領土，依其固有之疆域，非經全
    體立法委員四分之一之提議，全體立法委員四分之三之出席
    ，及出席委員四分之三之決議，提出領土變更案，並於公告
    半年後，經中華民國自由地區選舉人投票複決，有效同意票
    過選舉人總額之半數，不得變更之。」觀諸立法委員迄今不
    曾為領土變更案之決議，中華民國自由地區選舉人亦不曾為
    領土變更案之複決。另中華民國憲法增修條文第11條規定：
    「自由地區與大陸地區人民權利義務關係及其他事務之處理
    ，得以法律為特別之規定。」而臺灣地區與大陸地區人民關
    係條例第2條第2款規定：「大陸地區：指臺灣地區以外之中
    華民國領土。」明示大陸地區仍屬中華民國之領土，同條例
    第75條規定：「在大陸地區或在大陸船艦、航空器內犯罪，
    雖在大陸地區曾受處罰，仍得依法處斷。但得免其刑之全部
    或一部之執行。」據此，大陸地區現在雖因事實上之障礙為
    我國主權所不及，但在大陸地區犯罪仍應受我國法律之處罰
    ，揭明大陸地區猶屬我國之領域且未放棄對其之主權（最高
    法院89年度台非字第94號、90年度台上字第705號判決意旨
    參照）。查被告梁文祥、梁文龍、陳品安、洪義展及上開詐
    欺集團成員固係在印尼境內以電腦操作網路發送詐騙語音封
    包及對上開大陸地區被害人實施電話詐騙，該犯罪行為地雖
    在我國國境外，惟該詐騙集團係撥打電話至大陸地區向上開
    被害人施行詐術，而該等被害人接獲詐騙電話及匯款均在大
    陸地區，是大陸地區亦為本案犯罪行為地，揆諸上開說明，
    核屬中華民國刑法之適用領域。而犯罪之行為或結果，有一
    在中華民國領域內者，為在中華民國領域內犯罪，刑法第4
    條亦定有明文。詐騙電話及匯款均在大陸地區，是大陸地區
    亦為本案犯罪行為地，揆諸上開說明，核屬在我國司法主權
    範圍內，當有中華民國刑法之適用，核先敘明。
二、證據能力：
㈠、被告梁文祥、梁文龍、洪義展於106年8月3日所書寫自白書之
    證據能力部分：
 1、按被告之自白，非出於強暴、脅迫、利誘、詐欺、疲勞訊問
    、違法羈押或其他不正之方法，且與事實相符者，得為證據
    ，刑事訴訟法第156條第1項定有明文。又被告自白是否出於
    任意性，法院固有依職權調查之義務，然被告對於主張自白
    非出於任意性之情節，亦負有釋明責任，以使法院調查有無
    被告主張之情形。 
 2、被告梁文祥、梁文龍、洪義展及其等辯護人雖均辯陳：在印
    尼所簽署的自白書，係遭印尼警方及大陸公安刑求及害怕被
    移送至大陸地區情況下所為，自白有違刑事訴訟法第156條
    規定而無證據能力云云，惟查：
  ⑴據內政部警政署刑事警察局駐印尼警察聯絡官李堅志於原審
    審理時到庭證稱：於106年7月31日印尼新聞報導大陸地區公
    安與印尼警方有一同查獲詐騙集團，但沒有報導該詐騙集團
    成員之國籍，於同年8月3日時媒體報導該詐騙集團要遣送大
    陸地區，故駐印尼代表請我前去瞭解其中有無臺灣人涉案；
    因為印尼警方都沒有通知我們，所以我與秘書林文祥只好自
    行前往印尼雅加達市警局瞭解情況，並找尋有無臺灣人在其
    中；印尼警方及大陸地區公安原先要在印尼雅加達市警局召
    開記者會，大使有指示我們如果當場有看到臺灣人，要攔下
    來並抗議，所以我們就在現場守候；之後看到人犯出現後，
    我們就循著人龍一路詢問有無臺灣人，並且發現人犯是被印
    尼警方由一個拘留所解出，我們遂進入該拘留所內，始發現
    被告4人；因為我國在印尼僅有代表處，不能行使領事探視
    權，而且我們是去抗議的，所以印尼警方也沒有人出面跟我
    們斡旋；當時情況很緊急，我們要先確認被告等是否為臺灣
    人，如果是的話，我們會要求印尼警方在沒有其他罪證要偵
    辦時，應依規定將被告等移送該國移民署進行後續之遣返或
    收容；因為被告等身上均無證件，所以我請被告等寫下他們
    的年籍等資訊，讓我們可以回辦事處查證，也有跟被告等說
    若他們有什麼需求可以跟我們說，我們也會盡量幫忙，我們
    沒有指示被告等要如何寫自白書，也沒有說要承認犯罪才可
    以回臺灣，否則要移送大陸地區；我不記得被告等有跟我說
    他們是無辜的，也沒有看見被告等身上有傷勢或衣服留有血
    漬等語(見原審卷二第56頁背面至64頁背面)，核與被告陳品
    安於106年12月11日原審訊問稱：當時我們4個是一起簽自白
    書，臺灣駐印尼代表人員沒有跟我們說簽了就可以回臺灣等
    語(見原審卷二第23頁背面)相符。可見臺灣駐印尼代表人李
    堅志當天前往之目的係要避免我國人民遭大陸地區公安人員
    遣送至大陸地區，並不是要偵查犯罪，其在場時亦未指示或
    脅迫被告等要如何書寫自白書，而所謂「自白書」亦僅係其
    為確認被告等之身分及遭逮捕的原因，以利後續進行國際急
    難救助，若確認遭逮捕之人為臺灣人，無論有無犯罪，臺灣
    駐印尼代表人員均會努力維護其等之權益，殊無要求遭拘禁
    之臺灣人非得要承認犯罪，才會予以協助甚明。
　⑵況被告梁文祥、梁文龍、洪義展就如何受印尼警方或大陸公
    安刑求才被迫簽立自白書一節，①梁文祥於106年8月12日警
    詢先稱：這份自白書是臺灣駐印尼代表人員叫我們寫的，被
    查獲時印尼警方一直打我們逼我們認罪，如果不認罪就要送
    去大陸地區；於106年8月13日原審聲押庭訊問時復稱：臺灣
    駐印尼代表人員知道我們有遭受刑求，並且跟我們說如果不
    想繼續被當地警察打的話，就要寫自白書才能遣返臺灣，我
    有跟臺灣駐印尼代表人員表示我是清白的，但他們仍說寫自
    白書是唯一能救我們的方法；於106年8月30日偵訊中又稱：
    印尼警方一直刑求我們，說不承認不會放人，所以我們才被
    迫簽自白書；於106年12月11日原審訊問再稱：我們在簽自
    白書的地方也有被強行逼打等語。②被告梁文龍於106年8月1
    2日警詢先稱：臺灣駐印尼代表人員對我們表示如果不寫自
    白書會被遣送到大陸地區，在被抓到後我們有遭刑求，很害
    怕被送去大陸地區，才簽自白書；於106年8月13日原審聲押
    庭訊問時復稱：我有跟臺灣駐印尼代表人員說我是清白的，
    但是臺灣駐印尼代表人員仍跟我說如果不寫的話他沒辦法救
    我；於106年12月11日原審訊問再稱：我們在簽自白書的地
    方也有被強行逼打；自白書是一問一答的方式寫的，且在寫
    之前有被打耳光；於107年3月13日原審審理中又稱：臺灣駐
    印尼代表人員表示寫了就可以遣返臺灣，我當下原本沒有要
    簽，但是他們說不寫就一定會送去大陸地區，加上我有被刑
    求所以才會寫等語。③被告洪義展於106年8月12日警詢先稱
    ：被抓到時我們有被毆打，臺灣駐印尼代表人員向我們表示
    簽自白書可以保護自己免遭遣送大陸地區；於106年12月11
    日原審訊問又稱：當時臺灣駐印尼代表人員有翻譯印尼警察
    的話，威脅我們如果不寫自白書不能回臺灣，會被送去大陸
    地區，他們還用電擊棒電我的腰、身體、腳，我穿回來的衣
    服上面就是因為這樣留下血跡；於107年12月20日原審審理
    卻稱：印尼警方或大陸地區公安有持木棍打我，及用拳頭打
    我的臉，導致我身上流血在扣案之衣服上等語。其等前後指
    述「有向臺灣駐印尼代表人員表示自己的清白的」、「在簽
    自白書當下有遭刑求」、「臺灣駐印尼代表人員有向其等表
    示不寫自白書無法回臺灣」、「自白書的內容是臺灣駐印尼
    代表人員以一問一答的方式要其等書寫」、「臺灣駐印尼代
    表人員有翻譯印尼警方的話，要求我們認罪」各節，有如上
    述，均與李堅志上開證稱不同。且在李堅志作證完畢後，經
    詢問被告梁文祥、梁文龍、洪義展對李堅志之證詞有何意見
    ，其等均稱「沒有意見」等語(見原審卷二第65頁)，苟證人
    李堅志當時確有目睹被告等遭刑求之經過，卻置被告等向其
    喊冤於不顧，還配合印尼警方脅迫被告等要書寫與事實不符
    之自白書為實情，被告3人豈有不當庭質疑、抗議之理？此
    外，其等返臺後亦未向我國員警、檢察官、法官或看守所人
    員要求驗傷或對其等傷勢拍照存證，僅空言辯稱遭刑求但回
    臺後傷口已癒合云云，均未能提出具體事證釋明其等所為之
    自白有所指違背證據法則之情形，是其等辯稱遭印尼警方或
    大陸公安刑求而簽立自白書為非任意性自白云云，自均無足
    取。
  ⑶洪義展及其辯護人雖又主張扣案之上衣上有血漬，係遭刑求
    所致云云，惟依上衣照片顯示，該衣服僅有在右後方袖口處
    有一痕跡，此外並無其他異狀，有該上衣及照片可查。而被
    告洪義展既稱是臉部遭毆打流血，若是如此，衡情該血液至
    少應會殘留在衣服正面位置，然觀諸該痕跡之位置係在右後
    方袖口處，衣服其餘部位均潔白未有血跡，此實與常情不符
    ，是難以認定被告洪義展所辯屬實。
 3、綜上，被告梁文祥、梁文龍、洪義展及其等辯護人上開所辯
    顯屬無據。從而，足認被告梁文祥、梁文龍、洪義展於簽立
    自白書時並未受到不正訊問，其等該次自白具有任意性，而
    有證據能力。
㈡、就共同正犯梁定維、黃凱培、卓義程、葉信治、許文龍、鄭
    英牆等6人及附表所示大陸地區各該被害人蘇杭等18人（下
    稱被害人等人）於大陸地區公安機關調查時所為陳述之證據
    能力：
 1、被告梁文祥、梁文龍、洪義展及其等辯護人另均辯稱：共 
    同正犯梁定維等6人及被害人蘇杭等18人在大陸地區公安機
    關調查時所為陳述，暨「證據資料」欄之各項文書，均非依
    「海峽兩岸共同打擊犯罪及司法互助協議」(下稱協議)及「
    海峽兩岸調查取證作業要點」(下稱要點)之法定程序，由法
    務部與大陸地區之最高人民法院進行聯繫調查取證，其偵查
    程序違法，且相關書證均無正本可供核實影本真實性，檢方
    僅憑一紙公安部刑事偵查局書函，既無主管機關正式請求書
    ，其是否符合系爭協議第17條之使用限制規定，均屬不明，
    況大陸公安移送文書資料均屬影本，內容真實與否無從驗證
    ，系爭文件來路不明，顯不合相關法定取證程序而來。況梁
    定維等6人在大陸公安調查時所為陳述，既均處於異地長期
    羈押身心拘束狀態下，並無獲得訴訟程序正當性的保障，亦
    難認梁定維等6人之供述具備「可信之特別情狀」，應無證
    據能力。退步言之，本件審理過程中亦未賦予被告等詰問之
    機會，核屬未經合法調查之證據，自不得逕採為被告等不利
    之證據。
 2、按現行刑事訴訟法並無關於向大陸地區調查取證之相關程序
    規定，為保障海峽兩岸人民權益，維護兩岸交流秩序，財團
    法人海峽交流基金會與海峽兩岸關係協會就兩岸打擊犯罪及
    司法互助與聯繫事宜，經平等協商，於98年4月26日兩會簽
    署協議，並於同年月30日經行政院函送立法院備查。法務部
    為妥適執行上開協議第8條調查取證事宜，並於100年1月3日
    訂定上開系爭要點，以因應兩岸在民事、刑事領域相互提供
    調查取證之作業程序。然上揭「協議」、「要點」依中央法
    規標準法規定，均屬行政規則，不具有法之拘束力，而刑事
    訴訟法第158條之4之規定，係對於除法律另有規定外，其他
    違反法定程序蒐得各類證據之證據能力如何認定，設其原則
    規定。然查，本件卷存共犯梁定維等人及被害人等人之大陸
    公安筆錄及其他相關事證，偵查機關雖非依協議及要點規定
    主動向大陸地區主管機關行文取得，係由大陸公安部刑事偵
    查局主動以傳真方式函予內政部警政署刑事警察局偵辦，有
    該局108年9月20日函文在卷可按 (見本院卷一第414頁)，其
    取證程序雖與以往向大陸地區調取證據之作業方式不同，惟
    該相關證據資料既係由大陸地區有關刑事部門依兩岸協議及
    作業要點規定主動函送，非屬來路不明之文件，雖未由我方
    偵查機關主動行文調取，惟與協議精神及目的無違。且依前
    揭所述，協議及要點既屬行政規則，並無法之拘束力，亦難
    認定偵查機就此調查取證過程有何違背「法定程序」之處。
 3、被告以外之人於我國司法警察官或司法警察調查時所為之 
    陳述經載明於筆錄，係司法警察機關針對具體個案之調查作
    為，不具例行性之要件，該筆錄固非屬刑事訴訟法第159條
    之4所定之特信性文書，但其證據能力之有無，仍應依同法
    第159條之2、第159條之3所定傳聞法則例外之要件而為判斷
    。而同法第159條之3係為補救採納傳聞法則，即被告以外之
    人於審判中，有該條所列各款不能供述之情形，例外承認該
    等審判外警詢陳述為有證據能力。但此等例外，既在犧牲被
    告之反對詰問權，則實務運用上，除應審究該審判外之陳述
    是否具有「絕對可信性」及「必要性」二要件外，關於不能
    供述之原因，猶應以非可歸責於國家機關之事由所造成者為
    限，始有其適用，藉以確保被告之訴訟防禦權。至於被告以
    外之人在域外所為之警詢陳述，性質上與我國警詢筆錄雷同
    ，同屬傳聞證據，但其證據能力之有無，我國刑事訴訟法並
    無明文規定，惟考量法秩序上同一之規範，應為相同處理之
    法理，就此法律未設規範者，自應援引類似規定，加以適用
    ，始能適合社會通念，並應實務需要。故在被告反對詰問權
    已受保障之前提下，被告以外之人在域外所為之警詢陳述，
    應類推適用刑事訴訟法第159條之2、第159條之3之規定，據
    以定其證據能力之有無。本件共同正犯梁定維等人及被害人
    等人之筆錄，為被告以外之人在我國法院審判外之陳述，具
    有傳聞證據之性質；且其證言筆錄係大陸地區具有刑事偵查
    職權之公務員所製作【參照107年10月26日修正實施之大陸
    地區刑事訴訟法①第3條第1項前段規定：對刑事案件的偵查
    、拘留、執行逮捕、預審，由公安機關負責、第2 項規定：
    人民法院、人民檢察院和公安機關進行刑事訴訟，必須嚴格
    遵守本法和其他法律的有關規定。②第50條規定：可以用於
    證明案件事實的材料，都是證據。證據包括：㈠物證；㈡書證
    ；㈢證人證言；㈣被害人陳述；㈤犯罪嫌疑人、被告人供述和
    辯解；㈥鑑定意見；㈦勘驗、檢查、辨認、偵查實驗等筆錄；
    ㈧視聽資料、電子數據。證據必須經過查證屬實，才能作為
    定案的根據。③第52條規定：審判人員、檢察人員、偵查人
    員必須依照法定程序，收集能夠證實犯罪嫌疑人、被告人有
    罪或者無罪、犯罪情節輕重的各種證據。嚴禁刑訊逼供和以
    威脅、引誘、欺騙以及其他非法方法收集證據，不得強迫任
    何人證實自己有罪。必須保證一切與案件有關或者瞭解案情
    的公民，有客觀地充分地提供證據的條件，除特殊情況外，
    可以吸收他們協助調查。④第124條規定：偵查人員詢問證人
    ，可以在現場進行，也可以到證人所在單位、住處或者證人
    提出的地點進行，在必要的時候，可以通知證人到人民檢察
    院或者公安機關提供證言。在現場詢問證人，應當出示工作
    證件，到證人所在單位、住處或者證人提出的地點詢問證人
    ，應當出示人民檢察院或者公安機關的證明文件。詢問證人
    應當個別進行。⑤第125條規定：詢問證人，應當告知他應當
    如實地提供證據、證言和有意作偽證或者隱匿罪證要負的法
    律責任。】，且各該筆錄復經受詢問人梁定維等人及被害人
    等人親自書寫「以上筆錄我看過，和我說的相符」、「以上
    筆錄我看過，和我說的一樣」、「以上筆錄看過，和我說的
    一致」等文句，並簽名及書寫詢問日期於其上，每頁正下方
    均有其親自簽名及捺指印，有上開各該筆錄在卷可稽(見卷
    附中國證據資料一、二及立案決定書所示)，堪認前述供述
    之取得程序具有合法性。本件復查無上開大陸地區所屬機關
    之偵查人員有以威脅、利誘、詐欺或其他非法方法對梁定維
    等人及被害人等人詢問之情形，因認上開人等前揭所列於大
    陸地區接受公安機關人員詢問時所製作之筆錄，係於可信之
    特別情況下所製作。
 4、又被告梁文祥等3人及其辯護人聲請詰問共同正犯梁定維等
    人，本院於109年8月20日透過法務部向大陸地區主管機關請
    求調查取證，就共同正犯梁定維等7人接受本院以網際網路
    或電子通訊等遠距訊問方式，以便接受被告、辯護人及檢察
    官對其等進行證人之交互詰問及訊問，惟為大陸地區四川省
    洪雅縣人民法院無法協助，此為法務部110年4月26日函文所
    附該人民法院說明函1份在卷(見本院卷二第235頁、第239頁
    )。足見證人即共同正犯梁定維等7人已無從傳喚到庭作證。
    另衡酌兩岸目前政治局勢，欲使被害人蘇杭等18人來本院具
    結作證並接受對質詰問，或以遠距訊問方式為證人詰問或訊
    問(當事人及辯護人均未聲請詰問被害人)，實有現實上之困
    難。而依兩岸互助協議，我方固可依據該協議請求大陸地區
    相關人員協助調查取證，但證人既已傳喚不到，亦無從請求
    對岸協助上開被害人至本院接受詰問，該等證人即共同被告
    及被害人既無從傳喚到庭作證，即難認有剝奪被告及其選任
    辯護人對共同被告及被害人之詰問權，而妨礙其等訴訟防禦
    權之情形。
 5、至於被告梁文祥、洪義展之辯護人雖爭執：共犯許文龍、卓
    義程於大陸地區公安人員詢問時，有接受「法治教育」、「
    感化教育」，其等之證述難認具有任意性等語。但查，共犯
    許文龍、卓義程固分別於106年8月11日、106年8月16日在大
    陸地區公安人員詢問時表示有接受法治教育及感化教育，然
    共同正犯許文龍、卓義程早於該次大陸地區公安人員詢問前
    ，即均已承認犯罪，並清楚說明該機房之運作、分工方式，
    有各該詢問筆錄在卷可查，難認其等上開陳述與接受法治教
    育、感化教育有關聯；且其等在接受大陸地區公安人員詢問
    時，被告4人因已回臺未遣送至大陸地區，而非大陸地區司
    法單位訴追之對象，可見被告梁文祥、洪義展之犯行非公安
    人員查緝之重點，其等自無構陷被告梁文祥、洪義展，以爭
    取輕刑之必要，是辯護人上開辯稱委無足採。
 6、綜上，審酌上開大陸地區被害人及共同被告於上開大陸地區
    公安局、看守所作成詢問筆錄之情況，核無違法取證或其他
    瑕疵，應係於可信之特別情況下所製作，且衡酌兩岸目前政
    治局勢，其等客觀上既存有無從傳喚到庭作證之情形，又為
    證明本件犯罪事實存否所必要；又上開大陸地區公安機關偵
    查人員詢問前揭共同被告、被害人時所製作之詢問筆錄，既
    經本院依法提示，自應認業經合法調查，而得為證據。另按
    被告以外之人在域外所為之警詢陳述，性質上與我國警詢筆
    錄雷同，同屬傳聞證據，在法秩序上宜為同一之規範，為相
    同之處理。若法律就其中之一未設規範，自應援引類似規定
    ，加以適用，始能適合社會通念（最高法院107年度第1 次
    刑事庭會議決議意旨參照）。是本件大陸地區共同被告梁定
    維、黃凱培、卓義程、葉信治、許文龍、鄭英牆等6人及附
    表所示大陸地區各該被害人蘇杭等18人，在大陸地區公安機
    關所為之警詢陳述，應類推適用刑事訴訟法第159條之3第3
    款規定，而承認其證據能力。 
㈢、如附表所示各該文書(證據資料欄各被害人大陸公安詢問筆錄
    除外)部分之證據能力：被告梁文祥、梁文龍、洪義展及其
    辯護人等辯稱附表證據資料欄之各項文書，均非依「協議」
    及「要點」之法定程序調查取證，有違法定程序而不能採為
    證據云云。本件取證程序雖與以往調取證據作業程序不同，
    由大陸地區有關刑事部門主動函送，然非屬來路不明之文件
    ，其移送依據及目的乃係依兩岸「協議」內容而來，雖未由
    我方偵查機關主動行文調取，惟因該協議及要點係屬行政規
    則，亦無法之拘束力，尚難就此認定偵查機關於調查取證過
    程有何違背「法定程序」之瑕疵。故本院以下援用如證據資
    料欄(各被害人大陸公安詢問筆錄除外)其餘非供述證據資料
    ，且其中關於刑事訴訟法第164條第2項規定，證物如為文書
    部分，係屬證物範圍。該等可為證據之文書，已經依法踐行
    調查證據之程序，即提示或告以要旨，自具有證據能力，併
    此敘明。                 　　
貳、實體部分：
一、上揭事實，業據被告陳品安於偵查、原審及本院準備、審理
    中均坦承不諱(見106年度他字第5557號(下稱他字卷)第135
    至136頁、106年度偵字第20078號(下稱偵字卷)第139至141
    頁、原審卷一第21頁背面、第87頁背面、卷三第84頁、本院
    卷一第283頁、卷三第314頁)；且據被告梁文祥、梁文龍、
    洪義展3人於106年8月3日印尼警詢中各寫下書面自白不諱(
    見他字卷第9、10、12頁)，並經證人即共同被告梁定維、卓
    義程、許文龍、黃凱培、葉信治、鄭英牆及被害人蘇杭、邵
    嘉慧、楊春花、鄭宇、郝菇敏、吳帥康、張玲輝、姚梅林、
    楊鳳霞、王改云、張春云、周夫彬、楊延禮、楊夢情、李霞
    、王朝光、趙玉恒、戴華美等人於大陸公安詢問指證明確(
    見中國證據資料一第1至11頁、第12至31頁、第32至67頁、
    第68至76頁、第77至82頁、犯罪嫌疑人訴訟權利告知書第13
    2頁背面至155頁、中國證據資料二第3至4頁、第13至14頁、
    第22至23頁、笫29至30頁、第37頁背面至39頁、第45至46頁
    、第55至656頁、第61頁背面至62頁、第68頁背面至69頁、
    第74頁背面至75頁、第81至82頁、第88至89頁、第94背面至
    95頁、第101至102頁、第109至110頁、第119頁背面至120頁
    、第125頁背面至126頁、第135頁背面至136頁)，且有被告
    等人出入境資訊連結作業(見他字卷第108至109頁、第120至
    121頁)、被告等及共同正犯梁定維等人個別查詢報表(他字
    卷第149至150頁、第181至182頁、第321至322頁、訴訟權利
    告知書(一)(下稱告知書(一))第178至179頁、70至71頁、第
    174至175頁、第165頁、168頁、221頁)、現場照片(告知書(
    二)第8至18頁)、記帳本(見告知書(二)第115至129頁)、附
    表「證據資料」欄內所示之被害人受害及報案相關資料(均
    見中國證據資料卷一、二)在卷可稽。自堪認被告上開自白
    屬實，且與事實相符。被告梁文祥、梁文龍、洪義展雖均否
    認有何參與共同詐騙犯行。並分別辯稱： ㈠被告梁文祥、梁
    文龍均辯稱：渠等均是到印尼旅遊，是去該機房內找哥哥梁
    定維云云，被告洪義展辯稱：我是去該機房找朋友云云。㈡
    被告梁文祥、梁文龍之選任辯護人均辯護以：現場遭逮捕之
    人，只有被告等未並遣送大陸地區，足見被告等並未涉案，
    此外，不能僅因被告等在場，就論以共同正犯之罪責，梁文
    祥辯護人另辯稱應屬接續犯等語。㈢被告洪義展之選任辯護
    人則辯護以：本案並無積極證據足以證明被告洪義展確有參
    與該機房之詐騙犯行，洪義展是去印尼探視女友，偶然受邀
    進入機房參觀等語。然查以：
㈠、被告梁文祥、梁文龍、洪義展對於106年7月29日在印尼出峇
    里島機房內為印尼警方查獲之事實及於8月3日親立自白書一
    節坦承不諱，且對於⒈梁定維等人及身分不詳綽號「二哥」
    、大陸地區人民之成年人，於106年4月間，共組詐欺集團，
    由身分不詳之人在印尼峇里島00.0000 0000000 000000 000
    000 0000 0000000 000000 0000出資設立電信詐欺機房，梁
    定維負責管理該機房；⒉該詐欺集團之詐騙方式為先由「第1
    線」人員佯裝為郵政局人員，透過電話向大陸地區人民佯稱
    身分遭冒用或信用卡欠款，須報案處理云云，待受騙民眾誤
    信後再轉接至「第2線」，負責「第2 線」之人佯稱為大陸
    公安局人員，偽稱大陸地區人民涉及刑事案件，須配合調查
    云云，並指示大陸地區人民將存款匯款至指定帳戶，或要求
    其提供網路銀行帳戶密碼、轉帳驗證碼，若被害人存款超過
    一定金額，則再轉由「第3 線」人員接聽，負責「第3 線」
    之人佯稱為隊長或檢察官，要求大陸地區人民須將存款匯款
    至安全帳戶內；⒊如附表所示之人分別於如附表所示之時間
    ，遭上開詐欺集團以如附表所示之手法詐騙，致其等陷於錯
    誤，於如附表所示之時間，匯款至詐欺集團指定之帳戶，或
    提供網路銀行帳戶密碼、轉帳驗證碼予詐欺集團成員，該詐
    欺集團成員再將大陸地區人民帳戶中存款轉帳至特定帳戶各
    情，均不爭執。參以： 
　⒈共犯即本件詐騙集團之管理者梁定維①於106年8月20日公安人
    員詢問時證稱：105年10月間我叫我弟弟梁文祥、梁文龍來
    本件電信詐欺機房跟我一起從事電信詐騙，詐騙手法主要就
    是冒充郵政局、公安局、檢察院的工作人員，針對大陸地區
    人民進行詐騙；到106年1月間該機房因為成員返鄉過年緣故
    暫停運作；於同年3月間，該機房之幕後金主「二哥」說要
    開工，我就通知梁文祥、梁文龍前往該機房，「二哥」也通
    知洪義展、葉信治一同前來；梁文祥、梁文龍、洪義展他們
    是冒充公安局、檢察院人員，此外，梁文龍還負責對照成員
    詐騙得手之業績計算提成比例、發放薪資；對於該機房之詐
    騙所得，「二哥」通常不會問我，而是會透過「二哥」派來
    的洪義展瞭解情況等語(見中國證據資料二第17至21頁背面)
    。②於106年8月25日公安人員詢問時證稱：本件於106年7月2
    9日在該機房被查獲的人員，就是106年3、4月間進去後就一
    直待在該機房內；梁文龍與卓義程負責計算機房成員的詐騙
    業績及提成，再由梁文龍發放薪資等語(見中國證據資料二
    第24頁背面)③於106年10月17日公安人員詢問時證稱：我負
    責管理本件電信詐欺機房，梁文龍負責統計及發放薪資，卓
    義程負責統計每天詐騙業績並與「水房」進行對帳；「第1
    線」人員全是由大陸地區人民冒充郵政局的工作人員，「第
    2線」則是由梁文祥、梁文龍、陳冠倫(陳品安)、洪義展、
    黃凱培、卓義程、許文龍、邱言平冒充公安；大陸地區移送
    卷二第101頁之辨識照片中，圖一是陳冠倫(陳品安)，綽號
    「幹倫」、圖二是梁文龍，綽號「小德」、圖三是梁文祥，
    綽號「老三」、圖四是洪義展，綽號「阿豐」等語。(見中
    國證據資料二第64至67頁背面)
　⒉共犯卓義程①於106年8月9日公安人員詢問時證稱：「第2 線
    」的人員有「幹倫」、「老三」、「小的」；筆錄後所附之
    辨識照片，8號是「幹倫」、9號是「老三」、19號是「國豐
    」、23號是「小的」，其等均是負責冒充武漢市公安局工作
    人員實施詐騙等語。(中國證據資料二第91頁正反面)②於106
    年8月10日公安人員詢問時證稱：梁定維是該機房的管理者
    ；「小德」就是梁文龍，他會依照「第2 線」人員所取被害
    人之個資，用電腦偽造逮捕令，再由電話手透過通訊軟體微
    信或QQ傳送給被害人，讓被害人上當受騙；「第2線」人員
    有「幹倫」、「老三」，「第3線」人員有「國豐」、「小
    德」；我跟梁文龍每天都會對機房成員之詐騙業績進行記帳
    ，印尼警方當時有扣押我們的記帳單；該機房是透過電腦SK
    YPE 與「車商」進行結算，「小德」知道密碼；梁定維或「
    小德」每天晚上7點會集合「第1線」、「第2線」人員開會
    ，以撥放當天的錄音讓大家檢討改進，以提高詐騙的成功率
    等語。(中國證據資料二第94頁背面至96頁)③於106年8月17
    日公安人員詢問時證稱：梁文龍是三線人員，冒充的是孫明
    ，洪義展是三線人員，冒充的是陳進，他也是另外一位老闆
    「二哥」派來監督梁定維的等語。(中國證據資料二第106頁
    背面)④於106年8月23日公安人員詢問時證稱：我每天都會統
    計電話手之業績，梁文龍負責發薪水等語。(中國證據資料
    二第110頁背面、第111頁背面)、⑤於106年8月24日公安人員
    詢問時證稱：對帳紀錄上顯示「三」代表梁文祥、「倫」代
    表陳冠倫、「$ 」則是「第3 線」人員之代表，分別是梁文
    龍、許文龍及洪義展等語。(中國證據資料二第114頁正反面
    )⑥於106年8月25日公安人員詢問時證稱：梁文龍是在105年7
    、8月間機房該開始籌設時就在了；該機房大門是被鎖住的
    ，沒有梁定維許可，就不能進出等語。(中國證據資料二第1
    29頁背面至130頁背面)⑦於106年10月16日公安人員詢問時證
    稱：梁文龍是我在大崙國中比我大2 屆的學長，我透過梁文
    龍認識梁文祥，洪義展是「二哥」派來機房後我才認識；梁
    文龍的配偶是黃靚加，沒有工作，與我交情不錯，我回臺灣
    都會與他們一起玩樂，也會去他們家裡等語。(中國證據資
    料二第171頁正反面)
　⒊共犯黃凱培①於106年8月14日公安人員詢問時證稱：該機房的
    負責人是梁定維及洪義展，洪義展是臺灣老闆派來監督梁定
    維的；「第3線」人員有梁文龍、洪義展、許文龍，「第2 
    線」人員有我、梁文祥、陳冠倫(陳品安)、「小卓」等。(
    見中國證據資料一第86至87頁)②於106年8月15日公安詢問時
    證稱：機房管理上有問題的話，梁定維都會與洪義展商量，
    工資是梁文龍在發放等語。(中國證據資料一第88頁正反面)
    ③於106年8月17日公安詢問時證稱：對帳紀錄單上顯示「三
    」代表梁文祥、「倫」代表陳冠倫(陳品安)、「豐」代表洪
    義展、「小的」代表梁文龍、「$」則是「第3線」人員之代
    表，分別是梁文龍、洪義展及許文龍等語。(見中國證據資
    料一第91頁)、④於106年8月22日公安詢問時證稱：如果被害
    人半信半疑，我、梁文祥、梁文龍、陳冠倫(陳品安)、洪義
    展則會偽造「立案證明單」，再透過通訊軟體傳給被害人，
    使他們受騙；若被害人存款超過人民幣2萬元，我們則會偽
    造「資金比對公文」等語。(見中國證據資料一第93頁背面)
    ⑤於106年8月26日公安詢問時證稱：梁文龍是負責記帳及發
    放工資；該機房大門是被鎖住的，未經梁定維同意，就無法
    出去等語。(見中國證據資料一第97頁正反面)⑥於106年10月
    16日公安詢問時證稱：筆錄後方之辨識照片中，圖一是陳冠
    倫(陳品安)，綽號「幹倫」、圖二是梁文龍，綽號「小德」
    、圖三是梁文祥，綽號「老三」、圖四是洪義展，綽號「豐
    哥」；我於103年7月間在埃及進行詐騙時認識梁文祥，於10
    2年底在菲律賓從事詐騙時認識梁文龍，於104年11月間在印
    尼峇里島詐欺機房認識洪義展等語。(見中國證據資料一第1
    30頁)
　⒋共犯許文龍①於106年8月8日公安詢問時證稱：辨識照片中，8
    號是「小陳」、9號是「阿祥」、19號是「阿順」、23號是
    「阿文」，這些人都是在機房2樓從事電信詐騙等語。(見中
    國證據資料一第140至141頁)、②於106年8月11日公安詢問時
    證稱：機房負責人不在的話，有事情就跟辨識照片中19號之
    「阿豐」（即被告洪義展）講等語。(見中國證據資料一第1
    44頁背面)、③於106年8月17日公安詢問時證稱：「小德」負
    責記帳及發薪水等語。(見中國證據資料一第146正反面)④於
    106年8月26日公安詢問時證稱：「小的」每天都會和我們對
    帳，對帳紀錄單上顯示「$」則是代表我、梁文龍及洪義展
    等語。(見中國證據資料一第148頁背面)
　⒌共犯葉信治①於106年8月10日公安人員詢問時證稱：筆錄後方
    之辨識照片中，8號是「倫」、9號是「三」、19號是「豐」
    、23號是「小的」等語、②於106年8月18日公安人員詢問時
    證稱：我在106年3月底到該機房時，就看到「小的」、「老
    三」在該機房2樓工作等語、③106年8月23日公安人員詢問時
    證稱：「小的」、「老三」、「阿豐」及陳冠倫是擔任「第
    2線」人員，即在該機房2樓冒充公安人員等語。
　⒍稽之上開共犯梁定維、卓義程、黃凱培、許文龍及葉信治於
    公安人員詢問時，對該機房之運作方式、成員之綽號、分工
    均為一致之陳述，其中被告梁文祥、梁文龍、洪義展同在該
    機房從事詐騙犯行一節，證稱均相符合，況且共犯卓義程猶
    能具體陳稱其與被告梁文祥、梁文龍、洪義展之認識經過及
    梁文龍之配偶姓名；共犯黃凱培也能清楚供陳與被告梁文祥
    、梁文龍、洪義展認識之時間、地點各情，均如上述，可見
    其等必有一定交情，才能為此陳述，參諸共犯梁定維等人在
    公安人員詢問時既已為認罪之表示，對於已非在大陸地區受
    公安機關偵辦之被告梁文祥、梁文龍、洪義展，實無推諉誣
    陷之動機與必要；此外，又無任何證據顯示其等與被告梁文
    祥、梁文龍、洪義展有何嫌怨，尤其共犯梁定維係被告梁文
    祥、梁文龍之胞弟，顯無構陷被告梁文祥、梁文龍之理。
　⒎另據被告梁文祥、梁文龍、洪義展之入出境資料顯示：①被告
    梁文祥先於105年9月7日出境，復於106年1月16日入境，再
    於106年1月29日出境，嗣於106年2月15日入境，並於106 年
    3月19日出境；②被告梁文龍先於105年3月24日出境，並於10
    6年1月19日入境，復於106年3月11日出境；③被告洪義展先
    於105年4月24日出境，嗣於105年8月23日入境，又於105年1
    1月19日出境，並於106年1月16日入境，再於106年4月2日出
    境各情，有入出境資訊在卷可佐，亦與前揭①共犯梁定維所
    證：梁文祥、梁文龍於105年10月間先在該機房從事詐騙工
    作，於106年1月間因過年返鄉，於106年3月間開工，「二哥
    」並派洪義展來監督，本件該機房被查獲時，在場之成員是
    106年3、4月間進去後就一直待在該機房內等語；②共犯卓義
    程證稱：梁文龍是在105年7、8月間機房該開始籌設時就在
    了等語；③共犯葉信治證稱：我在106年3月底到該機房時，
    就看到「小的」、「老三」在該機房2樓工作等語互核一致
    ，被告梁文祥、梁文龍、洪義展在印尼遭逮捕時，即以自白
    書自承：「在印尼峇厘島從事電信詐騙中國人」等情，更與
    上情相符；再參以李堅志於原審審理時證稱：當時印尼警方
    都沒有出面跟我們交涉，我們請被告等寫自白書的目的是要
    確認他們是否為臺灣人，以及遭逮捕的原因，來進行國際救
    助等語，有如上述，可知被告梁文祥、梁文龍、洪義展書寫
    自白書的目的，是要向臺灣駐印尼代表人員尋求協助，倘若
    自己確係單純前往印尼旅遊，僅因查獲當下待在詐欺機房內
    ，而無端遭當地警方認為同係詐騙集團成員並加以逮捕，甚
    至即將要被遣送大陸地區受審，在異鄉求助無門、語言隔閡
    之情況下，突遇臺灣官員協助，被告梁文祥、梁文龍、洪義
    展應把握此一線生機，向臺灣駐印尼代表人員據理力爭，表
    明自己蒙受不白之冤，豈會在臺灣駐印尼代表人員未要求其
    等認罪的情況下，主動坦承自己是在當地從事電信詐騙犯行
    ？
　⒏被告梁文祥雖辯稱：我於106年3月間前往印尼找我交往3年的
    女朋友，在前往本件詐欺機房找梁定維前，我都住在女朋友
    家中云云；被告洪義展辯稱：我於106年4月間初到印尼時是
    住飯店，後來就住在我於104年底認識的女朋友家云云，然
    其等卻連交往3年之久女朋友英文名字、年籍、地址、聯絡
    電話等資料均未具體交代，以實其說，所辯實難採信。
㈡、綜上所述，本案被告4人上開犯行均堪認定，被告梁文祥、梁
    文龍、洪義展及其等辯護人上開辯稱均不足採信，本件事證
    明確，均應依法論科。
二、論罪部分：
㈠、核被告4人如附表所示所為，均係犯刑法第339條之4第1項第2
    款3人以上共同詐欺取財罪（如附表所示共18罪）。附表編
    號1、2、3、4、5、6、10，11、12、13、15、17所示之被害
    人蘇杭等12人，遭該詐欺集團不詳成員施用詐術而多次轉帳
    者，乃該集團成員以同一詐欺手法訛詐同一被害人，致被害
    人於密接時間內多次匯款，其等施用詐術之方式及詐欺對象
    相同，侵害同一人之財產法益，且各行為之獨立性極為薄弱
    ，依一般社會健全觀念，在時間差距上，難以強行分開，在
    刑法評價上，應將之視為數個舉動之接續施行，核屬接續犯
    而為包括之一罪。又如客觀上有先後數行為，其每一前行為
    與次行為，依一般社會健全觀念，在時間差距上，可以分開
    ，在刑法評價上，各具獨立性，每次行為皆可獨立成罪，縱
    構成同一之罪名，亦應依數罪併罰之例予以分論併罰。而刑
    法處罰之加重詐欺取財罪係侵害個人財產法益之犯罪，其罪
    數計算，依一般社會通念，應以被害人數、被害次數之多寡
    ，決定其犯罪之罪數（最高法院108年度台上字第2274號判
    決意旨參照）。是被告就附表編號1至18所示三人以上共同
    犯詐欺取財犯行，均係侵害個人財產法益之犯罪，其各行為
    間，依一般社會健全觀念，其時間可以區隔，且侵害法益不
    同，而各具獨立性，應依被害人數，予以分論併罰，梁文祥
    辯護人辯稱應屬接續犯云云，並無理由。
㈡、被告4人與梁定維、黃凱培、卓義程、葉信治、許文龍、鄭英
    牆、邱言平及身分不詳綽號「二哥」、多名大陸地區成年男
    女，就如附表所示之各次犯行，有犯意聯絡、行為分擔，均
    為共同正犯。其等就附表所示之各次犯行，犯意各別、行為
    互殊，均應予分論併罰。
㈢、至於臺灣桃園地方檢察署107年度偵字第7130、17644號， 檢
    察官移送併辦之事實，與本案起訴之犯罪事實為同一事實，
    本院自得併予審理，附此敘明。　　
㈣、累犯是否加重其刑之說明：查被告梁文龍前因賭博案件，經
    本院判處有期徒刑2月確定，並於103年4月8日易科罰金執行
    完畢；被告陳冠倫前因傷害案件，經本院判處有期徒刑3月
    確定，並於104年7月28日易科罰金執行完畢，有臺灣高等法
    院被告前案紀錄表在卷可佐，其等受前開徒刑之執行完畢，
    5年以內故意再犯本案有期徒刑以上之罪，均為累犯。本院
    審酌被告等雖有經法院科刑確定及執行有期徒刑完畢之情形
    ，惟被告等前所違犯者，分別係屬賭博、傷害等案件，與本
    案所犯之加重詐欺等犯行，罪質並非相同，難認被告2人具
    有特別惡性或對刑罰反應力薄弱之情形，尚無依刑法第47條
    第1項累犯規定加重其刑之必要，爰均不予加重其刑。
㈤、不適用刑法第59條之說明：按刑法第59條規定之酌量減輕其
    刑，必須犯罪另有特殊之原因與環境，在客觀上足以引起一
    般同情，認為即使予以宣告法定最低度刑，猶嫌過重者，始
    有其適用。此所謂法定最低度刑，固包括法定最低本刑；惟
    遇有其他法定減輕之事由者，則應係指適用其他法定減輕事
    由減輕其刑後之最低度刑而言。倘被告別有法定減輕事由者
    ，應先適用法定減輕事由減輕其刑後，猶認其犯罪之情狀顯
    可憫恕，即使科以該減輕後之最低度刑仍嫌過重者，始得適
    用刑法第59條規定酌量減輕其刑（最高法院100年度台上字
    第744號判決意旨參照）。經查，詐欺集團犯罪已是當今亟
    欲遏止防阻之犯罪類型，本案尚屬跨國性之詐欺行為，嚴重
    破壞社會治安，影響國際形象，衡以被告陳品安雖坦承犯行
    ，惟事後均未賠償被害人損害，依其犯罪情節，當無情輕法
    重之憾，並不該當「客觀上足以引起一般人同情，處以法定
    最低刑度仍失之過苛」之要件，並無再依刑法第59條予以酌
    減之餘地。
三、撤銷改判、量刑及沒收之理由
㈠、原審就被告4人上揭犯行，認事證明確，予以論罪科刑，固非
    無見。惟：⒈原判決認被告等人查無實際領取不法報酬事證
    ，無從宣告沒收，惟查，被告陳品安於106年8月13日羈押訊
    問時已坦承有獲利新臺幣(下同)4、5萬元等語(見偵卷第88
    頁)。雖被告梁文祥、梁文龍、洪義展均否認犯罪，惟依渠
    等4人均係從臺灣受僱赴印尼擔任詐欺集團成員從事詐欺，
    且梁文祥等3人亦分工擔任機房第2、3線人員及監督機房、
    記帳、核算報酬等工作，比陳品安分工所任的角色為重，陳
    品安既自承已有獲利，則其餘工作相類似，甚至角色性質更
    重之梁文祥等3人，至少亦有相同的獲利所得，原審就此漏
    未諭知沒收，稍有未當。⒉被告梁文龍前因賭博案件，經本
    院判處有期徒刑2月確定，並於103年4月8日易科罰金執行完
    畢；被告陳品安前因傷害案件，經本院判處有期徒刑3月確
    定，並於104年7月28日易科罰金執行完畢，有本院被告前案
    紀錄表在卷可佐，其等受前開徒刑之執行完畢，5年以內故
    意再犯本案有期徒刑以上之罪，均為累犯，本應依刑法第47
    條第1項規定均加重其刑，惟審酌被告等2人前開構成累犯之
    事實，係賭博、傷害與本件加重詐欺犯罪事實之犯罪類型有
    別，且罪質互異，縱被告於前開有期徒刑執行完畢後，再犯
    本件加重詐欺罪，亦難認其所為本件犯行，有何特別之惡性
    或對刑罰反應力薄弱之情形，依據司法院大法官釋字第775
    號解釋意旨，認尚無依刑法第47條第1項之規定加重其刑之
    必要，原審未審酌上開情節而加重其刑，自有未恰。⒊ 按「
    裁判確定前犯數罪者，併合處罰之」、「數罪併罰，有二裁
    判以上者，依第51條之規定，定其應執行之刑」、「數罪併
    罰，分別宣告其罪之刑，依下列各款定其應執行者：……五、
    宣告多數有期徒刑者，於各刑中之最長期以上，各刑合併之
    刑期以下，定其刑期。但不得逾30年」，刑法第50條第1項
    前段、第53條、第51條第5款分別定有明文。再者，法律上
    屬於自由裁量之事項，有其外部性界限及內部性界限，並非
    概無拘束。依據法律之具體規定，法院應在其範圍選擇為適
    當之裁判者，為外部性界限；而法院為裁判時，應考量法律
    之目的，及法律秩序之理念所在者，為內部性界限。法院為
    裁判時，二者均不得有所踰越。在數罪併罰，有二裁判以上
    ，定其應執行之刑時，固屬於法院自由裁量之事項，然仍應
    受前揭外部性界限及內部性界限之拘束（最高法院94年度台
    非字第233號判決意旨參照）。另數罪併罰之定應執行之刑
    ，係出於刑罰經濟與責罰相當之考量，並非予以犯罪行為人
    或受刑人不當之利益，為一種特別的量刑過程，相較於刑法
    第57條所定科刑時應審酌之事項係對一般犯罪行為之裁量，
    定應執行刑之宣告，乃對犯罪行為人本身及所犯各罪之總檢
    視，除應考量行為人所犯數罪反應出之人格特性，並應權衡
    審酌行為人之責任與整體刑法目的及相關刑事政策，在量刑
    權之法律拘束性原則下，依刑法第51條第5款之規定，採限
    制加重原則，以宣告各刑中之最長期為下限，各刑合併之刑
    期為上限，但最長不得逾30年，資為量刑自由裁量權之外部
    界限，並應受法秩序理念規範之比例原則、平等原則、責罰
    相當原則、重複評價禁止原則等自由裁量權之內部抽象價值
    要求界限之支配，使以輕重得宜，罰當其責，俾符合法律授
    與裁量權之目的，以區別數罪併罰與單純數罪之不同，兼顧
    刑罰衡平原則（最高法院100年度台抗字第314號裁定意旨參
    照）。是於併合處罰而酌定執行刑時，應審酌行為人所犯數
    罪之犯罪類型、行為態樣、手段、動機，其犯罪類型相同、
    行為態樣、手段、動機相似者，於併合處罰時，因責任非難
    重複之程度較高，允酌定較低之應執行刑。查本件原審就上
    開各罪，以各該罪之宣告刑為基礎，合定其應執行刑分別為
    有期徒刑10年、12年6月、5年、12年4月，固未逾越刑法第5
    1條第5款限制加重原則規定之外部性界限。然觀諸被告4人
    就附表18次犯行，均係犯刑法第339條之4第1項第2款之三人
    以上共同詐欺取財罪，固因時間、地點、被害人互異，犯意
    個別，行為互殊，而應予分論併罰，惟衡諸18次犯罪時間係
    從106年7月18日至29日，僅僅只有12日，每次相距時間甚短
    ，且犯罪類型、行為態樣、手段、動機均相同，於併合處罰
    時，責任非難重複程度相對較高，各次詐欺所得不多，如以
    實質累加之方式定應執行刑，則處罰之刑度顯將超過其行為
    之不法內涵，而違反罪責原則，又考量因生命有限，刑罰對
    被告造成之痛苦程度，係隨刑度增加而生加乘效果，而非以
    等比方式增加，以隨罪數增加遞減其刑罰之方式，當足以評
    價被告行為之不法性。原審所定執行刑實屬過重，有失定刑
    權衡之比例、平等原則，自有未當。本件檢察官上訴理由認
    原審未就被告4人犯罪所得部分予以諭知宣告沒收，被告陳
    品安認無累犯加重之適用，且原審量刑過重等語，揆諸上揭
    說明，為有理由。被告梁文祥、梁文龍、洪義展上訴意旨仍
    執前詞否認犯罪，並辯稱調取證據違反法定程序，證據不得
    採為有罪之認定，雖無理由(理由詳如上揭證據能力有無之
    說明)。惟原判決既有上開無可維持之瑕疵可議，自應由本
    院將原判決撤銷改判。
㈡、爰審酌詐欺惡風蔓延社會，詐欺集團藉跨國從事詐騙分工方
    式掩蔽犯行，不僅使詐欺集團得以藉國界擋蔽，在幕後壯大
    詐欺集團之組織與編制，且層層分工切割集團成員聯繫，致
    生查緝之困難度，並細化訛詐之手法，致一般民眾難以防範
    ，危害社會治安；又被告洪義展為本案詐騙集團幕後首腦「
    二哥」指派監督該電信詐欺機房，且與共犯梁定維一同統籌
    管理該機房，同時擔任「第3線」人員，為主要角色；被告
    梁文龍受共犯梁定維委託，負責該機房記帳及核算發放薪資
    ，及擔任「第3線」人員，同為主要角色；被告梁文祥、陳
    品安各擔任「第2線」人員，均係擔任次要角色；復考量被
    告梁文龍、梁文祥、洪義展自始否認犯行及被告陳品安於偵
    查即已自白犯罪之犯後態度，且獲利不多；又其等利用被害
    人法律知識不足、易於相信偵查與司法機關之心理弱點，冒
    用大陸地區政府及司法機關名義犯案，造成被害人金錢損失
    ，影響其心理健康及社會信賴感，且迄未與被害人達成和解
    或賠償被害人所受損害，參酌被告梁文祥自陳國中教育、離
    婚、育有一子、洗車廠工作、月薪3萬元，梁文龍自陳高中
    教育、已婚、育有3名幼子、洗車廠工作、月薪3、4萬元，
    陳品安自陳高中教育、未婚、無業，洪義展自陳國中肄業教
    育、已婚、3名幼子、販賣健康食品、月薪5、6萬元之智識
    程度、家庭生活及經濟狀況等一切情狀，分別量處如主文所
    示之宣告刑。並斟酌被告4人各次犯行，均係在特定時間內
    ，利用同一工作機會，循同一模式反覆從事，所犯數罪對法
    益侵害之加重效應非鉅，如以實質累加之方式定應執行刑，
    處罰之刑度顯將超過行為之不法內涵，違反罪責原則，應就
    整體犯罪非難評價，暨被告等所犯各罪之罪質異同，及上開
    數罪反應出之人格特性，權衡被告4人之行為責任與整體刑
    法目的及相關刑事政策，分別定其應執行有期徒刑3年6月、
    4年、2年、4年，以示懲儆。
㈢、沒收部分：
  ⒈按犯罪所得，屬於犯罪行為人者，沒收之，於全部或一部不
    能沒收或不宜執行沒收時，追徵其價額，刑法第38條之1第1
    項前段、第3項定有明文。又按共同犯罪行為人之組織分工
    及不法所得，未必相同，其所得之沒收，應就各人所分得之
    數為之，亦即依各共犯實際犯罪利得分別宣告沒收。所謂各
    人「所分得」，係指各人「對犯罪所得有事實上之處分權限
    」，法院應視具體個案之實際情形而為認定。故本件被告與
    其他共同正犯間犯罪所得之沒收，應就個人所分得部分個別
    為沒收或追徵，對於不法利得分配明確時，應依各人實際所
    得之金額為沒收之諭知。
　⒉查以，共犯卓義程於大陸公安詢時證稱：擔任第２、３線人員
    可按其騙取金額7%至8%不等之報酬（見其106年8月23日公安
    訊問筆錄)，且被告陳品安於106年8月13日羈押訊問時已坦
    承有獲利4、5萬元等語(見偵卷第88頁)，足見其等均獲取一
    定報酬(薪資)，依被告陳品安於集團內擔任的角色及工作，
    係被告4人中最為次要的，則陳品安於犯罪時間內既已領有4
    、5萬元之報酬，則角色更為吃重之被告梁文祥3人，其等當
    亦已領取較陳品安相近之報酬，被告陳品安既供稱其報酬為
    4、5萬元，則依有疑利於被告原則，本院依此估算認定被告
    4人擔任「第2線」、「第3線」之報酬各為4萬元，且本件宣
    告沒收或追徵，並無刑法第38條之2第2項所定過苛調節條款
    情形，對於未扣案之犯罪所得，爰依刑法第38條之1第1項前
    段、第3項規定宣告沒收，於全部或一部不能沒收或不宜執
    行沒收時，追徵其價額，如主文第2至5項所示。
據上論斷，應依刑事訴訟法第369條第1項前段、第364條、第299
條第1項前段，刑法28條、第339條之4第1項第2款、第47條、第5
1條第5款、第38條之1第1項前段、第3項，刑法施行法第1條之1
第1項前段，判決如主文。　　
本案經檢察官吳怡蒨提起公訴，檢察官呂光華到庭執行職務。
中　　華　　民　　國　　110 　年　　12　　月　　16  日
                  刑事第一庭    審判長法　官  周煙平
                                      法　官  吳炳桂
                                      法　官  連育群
以上正本證明與原本無異。
如不服本判決，應於收受送達後20日內向本院提出上訴書狀，其
未敘述上訴之理由者並得於提起上訴後20日內向本院補提理由書
（均須按他造當事人之人數附繕本）「切勿逕送上級法院」。
                                      書記官  吳碧玲
中　　華　　民　　國　　110 　年　　12　　月　　16　　日
附錄：本案論罪科刑法條全文
中華民國刑法第339條之4
犯第339條詐欺罪而有下列情形之一者，處1年以上7年以下有期
徒刑，得併科1百萬元以下罰金：
一、冒用政府機關或公務員名義犯之。
二、三人以上共同犯之。
三、以廣播電視、電子通訊、網際網路或其他媒體等傳播工具，
    對公眾散布而犯之。
前項之未遂犯罰之。

編號    被害人   施用詐術時間（民國）                                  詐騙方式                                                                                                      詐騙款項匯款時間  、匯入帳號、匯款金額（人民幣）           證據資料                                                             罪名及宣告刑                                                                                              1                蘇杭               106年7月18日上午9時10分許                                                                                                                      假冒中國郵政人員致電被害人，佯稱被害人所有之信用卡透支16580元人民幣，若不還款則要凍結被害人名下所有帳戶，之後一名假冒武漢公安致電被害人，要求被害人將戶頭內之餘款轉帳給陳亞環（佯稱係負責本案之檢察官），致被害人陷於錯誤，分別依詐欺集團成員指示轉帳右列金額至右列帳戶內。                                                                                                                ㈠ ①106年7月18日上午10時37分許 ②陳亞環之招商銀行帳戶 ③5500元   ⒈蘇杭106年7月18日大陸公安詢問筆錄⒉ ⒉蘇杭之受案登記表⒊ ⒊蘇杭之日照市公安區嵐山分局立案決定書 ⒋蘇杭之支付寶交易明細⒌ ⒌蘇杭之銀行卡結果列表⒍ ⒍網路電話通話紀錄 ⒎SKYPE對話紀錄 梁文祥犯三人以上共同詐欺取財罪，處有期徒刑壹年參月。             梁文龍犯三人以上共同詐欺取財罪，累犯，處有期徒刑壹年肆月。       陳品安犯三人以上共同詐欺取財罪，累犯，處有期徒刑壹年。 洪義展犯三人以上共同詐欺取財罪，處有期徒刑壹年肆月。                                                                                                      ㈡ ①106年7月18日上午10時45分許 ②陳亞環之招商銀行帳戶 ③700元                                                                2                    邵嘉慧                  106年7月20日上午8時2分許                                                                                                                                                            假冒郵政局人員致電被害人，佯稱被害人所有之信用卡欠款16580元人民幣，若不還款則要凍結被害人名下所有之帳戶，之後將電話轉接至一名假冒之公安，要求被害人將帳戶內款項轉出以確認金錢來源，致被害人陷於錯誤，分別依詐欺集團成員指示匯款右列金額至右列帳戶內。                                                                                                                                                                                                                                ㈠ ①106年7月20日上午8 時49分許 ②王晨之農業銀行帳戶 ③2600元          ⒈邵嘉慧106年7月20日大陸公安詢問筆錄 ⒉邵嘉慧之受案登記表 ⒊邵嘉慧之太原市公安局迎澤分局立案決定書 ⒋王晨之銀行卡查詢結果 ⒌SKYPE對話紀錄 ⒍網路電話通話 紀錄                                                                        梁文祥犯三人以上共同詐欺取財罪，處有期徒刑壹年伍月。             梁文龍犯三人以上共同詐欺取財罪，累犯，處有期徒刑壹年陸月。       陳品安犯三人以上共同詐欺取財罪，累犯，處有期徒刑壹年。       洪義展犯三人以上共同詐欺取財罪，處有期徒刑壹年陸月。                                                                                                                                                                                          ㈡ ①106年7月20日上午10時14分許 ②王晨之農業銀行帳戶 ③5000元                ㈢ ①106年7月20日上午10時42分許 ②王晨之農業銀行帳內 ③5000元            3                       楊春花                    106年7月20日上午10時51分許                                                                                                                                                                                    假冒臨沂郵政總局人員致電被害人，佯稱被害人所有之信用卡欠款16580元人民幣，之後一名假冒武漢公安致電被害人，誆稱要幫被害人解決事情，致被害人陷於錯誤，分別依詐欺集團成員指示匯款右列金額至右列帳戶內。                                                                                                                                                                                                                                                                                                                                                      ㈠ ①106年7月20日 ②李培國之華夏銀行帳戶 ③1000元          ⒈楊春花106年7月20日大陸公安詢問筆錄 ⒉楊春花之受案登記表 ⒊臨沂市公安局蘭山分局立案決定書 ⒋楊春花之轉帳 紀錄 ⒌網路電話通話紀錄 ⒍SKYPE對話紀錄                                                                                                                               梁文祥犯三人以上共同詐欺取財罪，處有期徒刑壹年參月。             梁文龍犯三人以上共同詐欺取財罪，累犯，處有期徒刑壹年肆月。       陳品安犯三人以上共同詐欺取財罪，累犯，處有期徒刑壹年。       洪義展犯三人以上共同詐欺取財罪，處有期徒刑壹年肆月。                                                                                                                                                                                                                                                        ㈡ ①106年7月20日 ②李培國之華夏銀行帳戶 ③1000元                ㈢ ①106年7月20日 ②李培國之華夏銀行帳戶 ③1000元                ㈣ ①106年7月20日 ②張帥之華夏銀行帳戶 ③1000元            4               鄭宇              106年7月21日上午8時28分許                                                                                                              假冒中國郵政人員致電被害人，佯稱被害人所有之信用卡欠款15500元人民幣，時間內未處理將會凍結名下所有的銀行卡，之後轉接至假冒武漢公安之人，誆稱要幫被害人解決事情，致被害人陷於錯誤，依詐欺集團成員指示申辦網銀並交付網銀之密碼，旋即遭轉帳右列所示金額至右列帳戶內，並在依詐騙集團成員指示將右列所示款項領出後存入右列帳戶內。                                  ㈠ ①106年7月21日10時17分許 ②田冬釵之工商銀行帳戶 ③12500元          ⒈鄭宇106年7月21日大陸公安詢問筆錄 ⒉鄭宇之受案登記書 ⒊臨沂市公安局河東分局立案決定書 ⒋中國農業銀行銀行卡交易明細清單 ⒌網路電話通話紀錄 ⒍SKYPE對話紀  錄          梁文祥犯三人以上共同詐欺取財罪，處有期徒刑壹年伍月。            梁文龍犯三人以上共同詐欺取財罪，累犯，處有期徒刑壹年陸月。       陳品安犯三人以上共同詐欺取財罪，累犯，處有期徒刑壹年壹月。       洪義展犯三人以上共同詐欺取財罪，處有期徒刑壹年陸月。                                                                                ㈡ ①106年7月21日10時29分許 ②田冬釵之工商銀行帳戶 ③3000元                                              5                   郝茹敏                106年7月21日上午9時21分許                                                                                                                                                  假冒長治市郵政人員致電被害人，佯稱被害人所有之信用卡欠款16580元人民幣，若不還款則要凍結被害人名下所有帳戶，並誆稱聯絡公安協助處理，遂轉接至假冒武漢公安之人，並要被害人將帳戶內之款項領出後匯至指定帳戶內進行審查，致被害人陷於錯誤，分別依詐欺集團成員指示匯款右列金額至右列帳戶內。                                                                                                                                                                          ㈠ ①106年7月21日上午11時54分許 ②高萬錄之農業銀行帳戶 ③2400元          ⒈郝茹敏106年7月21日大陸公安詢問筆錄 ⒉郝茹敏之受案登記表、受案回執 ⒊壺關縣公安局立案決定書、立案告知書 ⒋中國農業銀行 自動櫃員機交  易明細 ⒌郝茹敏之短信、通話紀錄、QQ聊天紀錄 ⒍網路電話通話 紀錄 ⒎SKYPE對話紀錄          梁文祥犯三人以上共同詐欺取財罪，處有期徒刑壹年肆月。             梁文龍犯三人以上共同詐欺取財罪，累犯，處有期徒刑壹年伍月。       陳品安犯三人以上共同詐欺取財罪，累犯，處有期徒刑壹年。       洪義展犯三人以上共同詐欺取財罪，處有期徒刑壹年伍月。                                                                                                                                                                    ㈡ ①106年7月21日上午11時59分許 ②高萬錄之農業銀行帳戶 ③8000元                                                                                                                  6            吳帥康           106年7月21日上午9時53分許                                                                                            假冒保定郵政人員致電被害人，佯稱被害人有一張催款單，若未於時間內處理，將凍結被害人之所有帳戶，並要求被害人致電武漢公安局，假冒武漢公安之人遂要求被害人將帳戶內之款項匯出至指定帳戶內進行審查，致被害人陷於錯誤，分別依詐欺集團成員指示匯款右列金額至右列帳戶內。                                                      ㈠ ①106年7月21日上午11時10分許 ②李建蘭之中信銀行帳戶 ③9700元          ⒈吳帥康106年7月24日大陸公安詢問筆錄 ⒉吳帥康之受案登記表 ⒊杞縣公安局立案決定書 ⒋銀行卡結果列表 ⒌SKYPE對話紀  錄                                    梁文祥犯三人以上共同詐欺取財罪，處有期徒刑壹年肆月。             梁文龍犯三人以上共同詐欺取財罪，累犯，處有期徒刑壹年伍月。       陳品安犯三人以上共同詐欺取財罪，累犯，處有期徒刑壹年。       洪義展犯三人以上共同詐欺取財罪，處有期徒刑壹年伍月。                                      ㈡ ①106年7月21日上午11時11分許 ②李建蘭之中信銀行帳戶 ③500元              7                張玲輝              106年7月22日下午4時53分許                                                                                                                      假冒中國郵政人員致電被害人，佯稱被害人所有之信用卡欠款16580元人民幣，若不還款將凍結被害人名下所有之帳戶，之後轉接至假冒武漢公安之人，要求被害人交付手機銀行之帳號、密碼及驗證碼，致被害人陷於錯誤，交付予詐欺集團成員而遭轉帳右列金額至右列帳戶內。                                                                                                                                      ①106年7月22日18  時01分許       ②蘇燦豐之工商銀行 帳戶 ③5000元                                                                                                                                                                                                    ⒈張玲輝106年 7月22日大陸  公安詢問筆錄 ⒉張玲輝之受案登記表     ⒊長治縣公安局 立案決定書  ⒋張玲輝之報案 材料       ⒌張玲輝之借記 卡帳戶歷史明  細清       ⒍網路電話通話 紀錄 ⒎SKYPE對話紀  錄          梁文祥犯三人以上共同詐欺取財罪，處有期徒刑壹年參月。             梁文龍犯三人以上共同詐欺取財罪，累犯，處有期徒刑壹年肆月。       陳品安犯三人以上共同詐欺取財罪，累犯，處有期徒刑壹年。 洪義展犯三人以上共同詐欺取財罪，處有期徒刑壹年肆月。                                                                                                  8            姚梅林          106年7月22日下午3時許                                                                                      假冒郵政銀行客服人員致電被害人，佯稱被害人所有之銀行卡透支16580元人民幣，並將電話轉接至假冒武漢公安之人，要求被害人將帳戶內款項轉入被害人中信銀行之帳戶，並交付手機驗證碼，致被害人陷於錯誤，依詐欺集團成員指示交付驗證碼，而旋即遭詐欺集團成員將右列金額轉帳至右列帳戶內。                    ①106年7月22日17  時53分許       ②康雄志之招商銀行 帳戶 ③48900元                                                                                                                                ⒈姚梅林106 年 7月22日大陸  公安詢問筆錄 ⒉姚梅林之受案 登記書     ⒊太原市公安局 小店分局立案  決定書     ⒋姚梅林之個人 電子轉帳憑證 ⒌SKYPE對話紀  錄          梁文祥犯三人以上共同詐欺取財罪，處有期徒刑壹年陸月。             梁文龍犯三人以上共同詐欺取財罪，累犯，處有期徒刑壹年柒月。 陳品安犯三人以上共同詐欺取財罪，累犯，處有期徒刑壹年壹月。 洪義展犯三人以上共同詐欺取財罪，處有期徒刑壹年柒月。              9                楊鳳霞               106年7月23日下午4時11分許                                                                                                                                假冒武漢公安局之人致電被害人，稱被害人於武漢市辦理之信用卡已透支16580 元人民幣，如未於特定時間還清將負有刑事責任，並誆稱立案偵查，被害人須操作轉帳，並綁定支付寶及銀行卡，致被害人陷於錯誤，依詐欺集團成員指示匯款右列金額至右列帳戶內。                                                                                                                                                                        ①106年7月23日18時37分許 ②袁立民之中信銀行帳戶 ③9900元                                                                                                                                                                                                                      ⒈楊鳳霞106年7月23日大陸公安詢問筆錄 ⒉楊鳳霞之受案登記表 ⒊長治市公安局郊區分局立案決定書 ⒋楊鳳霞之報案 材料 ⒌楊鳳霞之轉帳 申請之截圖畫  面 ⒍SKYPE對話紀  錄         ⒎網路電話通話 紀錄        梁文祥犯三人以上共同詐欺取財罪，處有期徒刑壹年肆月。             梁文龍犯三人以上共同詐欺取財罪，累犯，處有期徒刑壹年伍月。       陳品安犯三人以上共同詐欺取財罪，累犯，處有期徒刑壹年。       洪義展犯三人以上共同詐欺取財罪，處有期徒刑壹年伍月。                                                                                                                      10            王改云           106年7月26日上午8時22分許                                                                                            假冒聊城郵政銀行人員致電被害人，佯稱被害人於武漢郵政銀行辦理信用卡欠款16580元人民幣，若不還款則要凍結被害人之所有帳戶，之後轉接至假冒武漢公安之人，佯稱若開通網銀，則不凍結被害人帳戶，並要求交付手機短信驗證碼，要被害人交付驗證碼，致被害人陷於錯誤，依詐欺集團成員指示交付驗證碼，而遭轉帳右列金額至右列帳戶內。    ㈠ ①106年7月26日11時54分許 ②耿繼成之工商銀行 帳戶50000元            ⒈王改云106年    7月26日大陸   公安詢問筆錄⒉王改云之受   案登記表    ⒊冠縣公安局   立案決定書  ⒋王改云之帳    戶交易明細  ⒌SKYPE對話紀    錄 ⒍網路電話通    話紀錄        梁文祥犯三人以上共同詐欺取財罪，處有期徒刑壹年陸月。             梁文龍犯三人以上共同詐欺取財罪，累犯，處有期徒刑壹年柒月。       陳品安犯三人以上共同詐欺取財罪，累犯，處有期徒刑壹年壹月。       洪義展犯三人以上共同詐欺取財罪，處有期徒刑壹年柒月。                                      ㈡ ①106年7月26日12時 1分許           ②耿繼成之工商銀行   帳戶 ③8800元             11                張春云              106年7月26日上午8時23分許                                                                                                                      假冒濱州郵政銀行人員致電被害人，佯稱被害人有一封法院起訴書之郵件未取，該起訴書記載被害人於武漢郵政銀行辦理信用卡且有欠款，隨後將電話轉接至假冒武漢公安局之人員，該假冒公安之人便佯稱被害人身分洩漏，辦理信用卡後欠款16580元人民幣，該款項已取出且鈔票均有編碼，要被害人轉帳至右列帳戶，以確認編碼是否相同，致被害人陷於錯誤，依詐欺集團成員指示匯款右列金額至右列帳戶內。                      ㈠ ①106年7月26日9時3 1分許         ② ②李超之華夏銀行帳 戶3400元          ⒈張春云106 年 7月26日大陸公安詢問筆錄 ⒉張春云之受案 登記表 ⒊惠民縣公安局 立案決定書 ⒋張春云之交易 明細 ⒌惠民縣公安局 協助凍結財產通知書 ⒍網路電話對話 紀錄    ⒎SKYPE對話紀  錄          梁文祥犯三人以上共同詐欺取財罪，處有期徒刑壹年參月。         梁文龍犯三人以上共同詐欺取財罪，累犯，處有期徒刑壹年肆月。       陳品安犯三人以上共同詐欺取財罪，累犯，處有期徒刑壹年。       洪義展犯三人以上共同詐欺取財罪，處有期徒刑壹年肆月。                                                                                                      ㈡ ①106年7月26日10時16分許         ②李超之華夏銀行帳 戶 ③3400元                                                               12                   周夫彬                106年7月26日上午11時15分許                                                                                                                                                  假冒濱州郵政銀行人員致電被害人，佯稱被害人有一郵件係法院傳票未取，該傳票稱以被害人之名義於武漢郵政銀行辦理信用卡且有欠款16580元人民幣，若不還錢則會凍結帳戶。之後將電話轉接至假冒之武漢公安局，假冒公安之人給被害人1組電話號碼讓其查詢是否為公安之電話，被害人經查詢後確認並回撥該號碼，由1名假冒武漢公安之人接起，該人向被害人索取銀行卡號和密碼，致被害人陷於錯誤，依詐欺集團成員指示交付銀行卡號和密碼，致其帳戶之款項遭匯款右列金額至右列帳戶內。                ㈠ ①106年7月26日12  時34分許       ②吳文祥之農業銀行 帳戶 ③5400元          ⒈周夫彬106年 7月31日大陸  公安詢問筆錄 ⒉惠縣公安局立 案決定書、呈  請立案報告書 ⒊周夫彬之中國 農業銀行銀行  卡交明細清單 ⒋網路電話通話 紀錄 ⒌SKYPE對話紀  錄                                                                                        梁文祥犯三人以上共同詐欺取財罪，處有期徒刑壹年肆月。             梁文龍犯三人以上共同詐欺取財罪，累犯，處有期徒刑壹年伍月。       陳品安犯三人以上共同詐欺取財罪，累犯，處有期徒刑壹年。       洪義展犯三人以上共同詐欺取財罪，處有期徒刑壹年伍月。                                                  ㈡ ①106年7月26日15  時28分許       ②劉振之農業銀行帳 戶 ③9959.32元                                                                                                              13                    楊延禮                  106年7月27日下午3時56分許                                                                                                                                                          詐欺集團成員以語音提示致電被害人，稱被害人有1郵件未取，被害人接收後，由1名男子接聽電話佯稱被害人於湖北有一透支卡，欠費16580元人民幣，要凍結被害人之帳戶及起訴被害人，旋即有1名假冒武漢公安之人來電，向被害人誆稱該欠費乙事已立案，要求被害人匯款至右列帳戶，致被害人陷於錯誤，分別依詐欺集團成員指示匯款右列金額至右列帳戶內。                                                                                                                                                        ㈠ ①106年7月27日下午6時2分許 ②張春龍之郵政銀行 帳戶 ③10000元          ⒈楊延禮106年 7月27日大陸  公安詢問筆錄 ⒉楊延禮之受案登記表     ⒊滕州市公安局 立案決定書  ⒋張春龍之銀行 卡結果列表 ⒌SKYPE對話紀  錄         ⒍網路電話通話 紀錄                                                                                                  梁文祥犯三人以上共同詐欺取財罪，處有期徒刑壹年伍月。             梁文龍犯三人以上共同詐欺取財罪，累犯，處有期徒刑壹年陸月。       陳品安犯三人以上共同詐欺取財罪，累犯，處有期徒刑壹年壹月。       洪義展犯三人以上共同詐欺取財罪，處有期徒刑壹年陸月。                                                                                                                                                                                          ㈡ ①106年7月27日下  午6時6分許 ②張春龍之郵政銀行 帳戶 ③4400元                ㈢ ①106年7月27日下午6時10分許 ②張春龍之郵政銀行 帳戶 ③3200元            14                   楊夢情                106年7月28日下午4時41分許                                                                                                                                                  假冒郵政銀行人員致電被害人，佯稱被害人於武漢郵政銀行辦理信用卡刷了16580元人民幣，若不於6點前還款，法院即會去找被害人，且要求被害人致電武漢公安局核實，遂轉接至詐欺集團成員，要被害人交付被害人之銀行卡號、密碼及銀行卡之驗證碼，致被害人陷於錯誤，依詐欺集團成員指示交付之，而遭轉帳右列金額至右列帳戶內。                                                                                                                                                      ①106年7月28日下  午5月21分許 ②身分不詳之人之民 生銀行帳戶 ③1000元                                                                                                                                                                                                                                                        ⒈楊夢情106年  7月28日大陸  公安詢問筆錄 ⒉楊夢情之受案 登記表、受案  回執       ⒊郯城縣公安局 立案決定書、  立案告知書  ⒋楊夢情中國民 生銀行銀聯卡  正反照片   ⒌楊夢情之中國 民生銀行個人  帳戶對帳單  ⒍楊夢情手機簡 訊翻攝照片  ⒎網路電話通話 紀錄        梁文祥犯三人以上共同詐欺取財罪，處有期徒刑壹年參月。             梁文龍犯三人以上共同詐欺取財罪，累犯，處有期徒刑壹年肆月。       陳品安犯三人以上共同詐欺取財罪，累犯，處有期徒刑壹年。 洪義展犯三人以上共同詐欺取財罪，處有期徒刑壹年肆月。                                                                                                                                                                15                   李霞                  106年7月29日上午8時5分許                                                                                                                                                    假冒聊城郵政銀行人員致電被害人，佯稱被害人於武漢郵政銀行辦理信用卡而欠款1萬餘元人民幣，若不還款將遭逮捕云云，隨後轉接至假冒武漢公安局刑警之人與被害人接洽，致被害人陷於錯誤，依詐騙集團成員要求匯款右列所示金額至右列所示之帳戶內，又要求被害人新辦郵政銀行銀行卡並存入右列所示款項至該新卡帳戶內，並交付該新卡之密碼及驗證碼予詐騙集團成員，而詐欺集團成員遂將該新辦銀行卡內之金額轉至右列所示之帳戶內，致被害人陷於錯誤，而遭詐欺右列金額至右列帳戶。 ㈠ ①106年7月29日上午9時39分許       ②劉行之郵政銀行帳 戶 ③35000元          ⒈李霞106年7  月29日大陸公  安訊問筆錄  ⒉李霞之受案登 記表、受案回  執、呈請立案  報告書     ⒊聊城市公安局 經濟開發區分  局立案決定書 ⒋李霞之一本通 綠卡通交易明  細         ⒌SKYPE對話紀  錄         ⒍網路電話通話 紀錄流程單                  梁文祥犯三人以上共同詐欺取財罪，處有期徒刑壹年捌月。             梁文龍犯三人以上共同詐欺取財罪，累犯，處有期徒刑壹年玖月。 陳品安犯三人以上共同詐欺取財罪，累犯，處有期徒刑壹年貳月。       洪義展犯三人以上共同詐欺取財罪，處有期徒刑壹年玖月。                                                                                                                                                                    ㈡ ①106年7月29日上午11時24分許     ②周風林之中信銀行 帳戶 ③35000元                                                                                                                  16            王朝光          106年7月29日上午10時22分許                                                                                  假冒郵政銀行人員致電被害人，佯稱被害人辦理信用卡且已被刷16800元人民幣，要自被害人其他銀行帳戶扣款，隨後由假冒武漢公安致電被害人，要求被害人交付身分證號碼、銀行卡卡號及密碼予該詐騙集團成員，被害人於交付後即收到轉帳之驗證碼並傳送予詐欺集團成員，於收到農民銀行之轉帳簡訊被害人方知受騙。    ①106年7月29日上  午11時18分許   ②桓偉之農民銀行帳 戶 ③10000元                                                                                                                                ⒈朝光106年9月23日大陸公安詢問筆錄 ⒉王朝光之中國 農業銀行已銷  戶活期帳戶明  細清單    ⒊流程單     ⒋網路電話通話 紀錄       ⒌SKYPE對話紀  錄          梁文祥犯三人以上共同詐欺取財罪，處有期徒刑壹年肆月。             梁文龍犯三人以上共同詐欺取財罪，累犯，處有期徒刑壹年伍月。       陳品安犯三人以上共同詐欺取財罪，累犯，處有期徒刑壹年。 洪義展犯三人以上共同詐欺取財罪，處有期徒刑壹年伍月。              17                                  趙玉恒                                106年7月29日上午11時6分許                                                                                                                                                                                                                                                                                          假冒臨沂郵政銀行人員致電被害人，佯稱被害人所有之信用卡透支16580元人民幣，須進行財產資金清查以免名下帳戶遭凍結，致被害人陷於錯誤，分別依詐欺集團成員指示匯款右列金額至右列帳戶內。                                                                                                                                                                                                                                                                                                                                                                                                                                                                                                                                                                                                                                    ㈠ ①106年7月29日下午1時19分許 ②劉鋒之招商銀行帳 戶 ③45000元          ⒈趙玉恒106年 7月29日大陸  公安詢問筆錄 ⒉趙玉恒之受案 登記表     ⒊蘭陵縣公安局 立案決定書  ⒋支付寶交易明 細翻拍畫面 ⒌劉鋒之招商銀 行資金流向 ⒍流程單 ⒎網路電話通話 紀錄 ⒏SKYPE對話紀  錄                                                                                                                                                                                                                                                    梁文祥犯三人以上共同詐欺取財罪，處有期徒刑壹年捌月。             梁文龍犯三人以上共同詐欺取財罪，累犯，處有期徒刑壹年玖月。 陳品安犯三人以上共同詐欺取財罪，累犯，處有期徒刑壹年貳月。       洪義展犯三人以上共同詐欺取財罪，處有期徒刑壹年玖月。                                                                                                                                                                                                                                                                                                                                                                                                                                                                                                ㈡ ①106年7月29日下午1時26分許 ②劉鋒之招商銀行帳 戶 ③24500元                ㈢ ①106年7月29日下午1時37分許 ②劉鋒之招商銀行帳 戶 ③45000元                ㈣ ①106年7月29日下午1時44分許 ②劉鋒之招商銀行帳 戶 ③42000元                ㈤ ①106年7月29日下午1時52分許 ②劉鋒之招商銀行帳 戶 ③37900元            18               戴華美            106年7月29日中午12時49分許                                                                                                              假冒臨沂郵政銀行人員致電被害人，佯稱被害人有一快遞未接收，經查詢該快遞係被害人於武漢郵政銀行申辦之信用卡，且欠費16580元人民幣等語，隨後轉接至假冒之武漢公安局人員，要求被害人加入詐騙集團所提供之通訊軟體QQ，並命被害人將其所有之郵政銀行卡號及密碼交付予詐騙集團，之後被害人將傳至其手機之驗證碼亦告知予詐騙集團成員，不久被害人即收到轉帳成功之短信，始知受騙。      ①106年7月29日下  午1時45分許 ②田廣宇之農業銀行 帳號 ③6200元                                                                                                                                                                                    ⒈戴華美106年7月29日大陸公安詢問筆錄⒉ ⒉戴華美之受案登記表⒊ ⒊蘭陵縣公安局立案決定書⒋ ⒋田廣宇之一本通/綠卡通明細查詢 ⒌流程單 ⒍網路電話通話紀錄 ⒎SKYPE對話紀錄 梁文祥犯三人以上共同詐欺取財罪，處有期徒刑壹年參月。             梁文龍犯三人以上共同詐欺取財罪，累犯，處有期徒刑壹年肆月。       陳品安犯三人以上共同詐欺取財罪，累犯，處有期徒刑壹年。 洪義展犯三人以上共同詐欺取財罪，處有期徒刑壹年肆月。